最高法院刑事判決　　　　　　　　　　　　　　　　九十三年度台上字第五六四號
　　上　訴　人　甲○○
　　　　　　　　　　　　（另案在台灣台中女子監獄執行中）
右上訴人因公共危險案件，不服台灣高等法院台中分院中華民國九十二年十月二十八
日第二審判決（九十二年度交上訴字第一八０六號，起訴案號：台灣南投地方法院檢
察署九十二年度偵字第一三０八、一三六一號），提起上訴，本院判決如左：
    主  文
上訴駁回。
    理  由
按刑事訴訟法第三百七十七條規定，上訴於第三審法院，非以判決違背法令為理由，
不得為之。是提起第三審上訴，應以原判決違背法令為理由，係屬法定要件。如果上
訴理由狀並未依據卷內訴訟資料，具體指摘原判決不適用何種法則或如何適用不當，
或所指摘原判決違法情事，顯與法律規定得為第三審上訴理由之違法情形，不相適合
時，均應認其上訴為違背法律上之程式，予以駁回。本件上訴人甲○○上訴意旨略稱
：(一)、上訴人於民國九十二年三月二十二日有服用第三級毒品FM2 ，致精神恍惚、昏
昏欲睡，對於駕車肇事並不知悉，並無故意逃逸之事。(二)、上訴人駕車肇事後，昏睡
不醒，友人見汽車擋風玻璃破裂，上訴人又無法告知原因，才代為送修，並非上訴人
有意脫罪才將汽車送修，請重新調查公平判決等語。
惟查證據之取捨、證據證明力之判斷，以及事實有無之認定，屬事實審法院之職權，
苟其所為之判斷，並不違背經驗法則及論理法則，即不能任意指為違法。本件原審認
定上訴人有原判決所載駕駛動力交通工具（自用小客車）肇事，致被害人高黃遠受傷
而逃逸之犯行，係以上訴人對其駕駛小客車因過失致撞傷被害人，被害人經其夫送醫
急救，仍不治死亡之事實，已坦承不諱，雖其否認有逃逸犯意，辯稱：當時因施用毒
品致神智恍惚，不知有撞到人云云，然查依卷附上訴人肇事後之車損照片及更換前擋
風玻璃之修車單據等證據，足證該車前保險桿有撞痕，引擎蓋上有凹痕、刮痕，擋風
玻璃下有玻璃碎片，擋風玻璃破損，依此事證，撞擊點在車輛之前擋風玻璃處，撞擊
力道應甚強烈，上訴人顯有目睹撞傷人之事實，上訴人事後又更換擋風玻璃，欲掩飾
其肇事犯行，是其所辯為卸責飾詞等事證，予以綜合判斷，認上訴人所為，成立刑法
第一百八十五條之四之肇事逃逸罪，於法定刑內量處其刑，已詳其所憑證據及認定
之理由。並指駁、說明上訴人所辯何以為不足採信之理由，所為論斷，均有卷存證據
資料可資覆按。從形式上觀察，並無違背法令之情形存在。查原判決認定上訴人知悉
駕車肇事致人受傷之情事，主要係以撞擊點在前擋風玻璃處，撞擊力道甚猛，上訴人
應目睹且知悉此事，為其論據，是除去上訴人肇事後更換擋風玻璃之事證，於判決本
旨並不生影響，上訴意旨仍執更換擋風玻璃為其友人，非其本人為之云云，指摘原判
決認事不當，並重為事實之爭執，自非合法之上訴理由。又上訴人於警訊及偵查中亦
已坦承肇事時已知悉撞傷人，因心生害怕、六神無主才駕車逃逸等情，是其上訴意旨
謂因吸毒而不知撞傷人，並非故意逃逸云云，亦係就原審依憑證據所為認事採證職權
之合法行使，所為之任意指摘，顯非適法之上訴理由。揆諸前開說明，其上訴為違背
法律上之程式，應予駁回。
據上論結，應依刑事訴訟法第三百九十五條前段，判決如主文。
中　　　華　　　民　　　國　　九十三　　年　　　二　　　月　　 十二 　　日
                              最高法院刑事第十二庭
                                  審判長法官  陳　正　庸
                                        法官  賴　忠　星
                                        法官  王　居　財
                                        法官  張　清　埤
                                        法官  林　開　任
      右正本證明與原本無異
                                              書  記  官
中　　　華　　　民　　　國　　九十三　　年　　　二　　　月　　 十八 　　日
                                                                        Ｋ
